【裁判字號】    95,上訴,407
【裁判日期】    950621
【裁判案由】    違反槍砲彈藥刀械管制條例
【裁判全文】
臺灣高等法院臺南分院刑事判決  九十五年度上訴字第四０七號
上訴人  臺灣臺南地方法院檢察署檢察官
上訴人
即被告  甲○○
指定辯護人  本院公設辯護人  乙○○
上列上訴人因被告違反槍砲彈藥刀械管制條例案件，不服臺灣臺
南地方法院九十四年度訴字第一四四三號中華民國九十五年一月
二十五日第一審判決（起訴案號：臺灣臺南地方法院檢察署九十
四年度偵字第一一五五四號），提起上訴，本院判決如下：
    主    文
上訴駁回。
    事    實
一、甲○○明知非經中央主管機關許可，不得持有、寄藏槍砲彈
    藥刀械管制條例第四條第一項第一、二款所示其他可發射子
    彈具有殺傷力之各式手槍及手槍所使用之子彈。緣蔡水泉於
    民國（下同）九十二年六月至八月間某日，在臺南市○○路
    ○○路咖啡店內，受綽號「黑國仔」之姓名年籍不詳之成年
    男子託付，而未經許可，寄藏綽號「黑國仔」所交付具有殺
    傷力如附表編號一至三所示之改造手槍三支及附表編號四所
    示土造子彈八顆（同時尚有附表編號五、六所示之不具殺傷
    力改造子彈共十六顆），放置在其臺南市○○路○段一五九
    巷五三弄七號住處。嗣於九十四年八月中旬某日，在臺南市
    ○○路、永華路口附近某公園內，將附表編號二、三所示之
    改造手槍二支及附表編號五、六所示不具殺傷力之改造子彈
    十六顆託交甲○○保管，甲○○即未經許可，寄藏該具殺傷
    力之改造手槍二支，並放置在其臺南市○○路三八八號十二
    樓之十住處。其後，蔡水泉以其使用之000000000
    0號行動電話撥打甲○○使用之0000000000號行
    動電話，向甲○○索回受託寄藏之槍、彈，甲○○遂於九十
    四年九月十三日凌晨零時五十分許，在臺南市○○路○段四
    四一號茶大餐飲店前蔡水泉所駕駛之車號五Ｗ—三九八一號
    自小客車上，將附表編號二、三號改造手槍共二支及附表編
    號五、六號之不具殺傷力改造子彈十六顆返還蔡水泉之際，
    為警當場查獲，並扣得該槍、彈，隨後於同日凌晨二時五分
    許，經蔡水泉同意前往其上開住處搜索，在其住處三樓水塔
    旁扣得附表編號一所示之改造手槍一支及編號四所示之具殺
    傷力之子彈八顆（經鑑驗採樣試射後，剩餘五顆）（蔡水泉
    業經依未經許可，寄藏可發射子彈具有殺傷力之改造手槍罪
    ，判處有期徒刑伍年陸月，併科罰金新臺幣拾伍萬元確定）
    。
二、案經臺南縣警察局麻豆分局報告臺灣臺南地方法院檢察署檢
    察官偵查起訴。
    理    由
一、上揭時、地，蔡水泉將附表編號二、三所示之改造手槍二支
    及附表編號五、六所示不具殺傷力之改造子彈十六顆託甲○
    ○寄藏事實，業據被告甲○○於原審及本院供承不諱，並經
    同案被告蔡水泉於原審證實明確，復有扣案之附表編號二、
    三所示之改造手槍二支及附表編號五、六所示不具殺傷力之
    改造子彈十六顆扣案在卷可證，而為警查獲時當場扣得之被
    告甲○○及蔡水泉槍、彈送驗結果，如附表編號一至三之改
    造手槍、編號四之改造子彈均具有殺傷力，有內政部警政署
    刑事警察局九十四年九月二十九日刑鑑字第０九四０一四四
    九二七號槍彈鑑定書在卷可稽（見偵查卷第五十七至六十二
    頁），復有被告甲○○及蔡水泉自願受搜索同意書（見警卷
    二十三至二十五頁）、搜索扣押筆錄（見警卷二十六至三十
    四頁）、刑事警察局偵八隊扣押物品目錄表（見警卷第三十
    五至四０頁）、現場蒐證照片（見警卷第五十二至五十五頁
    ）、槍枝照片（見警卷第五十六至六０頁）、通訊監察書（
    見偵查卷第十至十三頁）、通訊監聽譯文（見偵查卷第三十
    六至四十頁）在卷可憑，自白核與事實相符。本案事證明確
    ，被告甲○○犯行應堪認定。
二、按寄藏與持有，均係將物置於自己實力支配之下，僅寄藏必
    先有他人之持有行為，而後始為之受寄代藏而已，故寄藏之
    受人委託代為保管，其保管之本身，亦屬持有，不過，此之
    持有係受寄之當然結果，雖不應另就持有予以論罪，然未經
    許可持有槍枝、子彈，其持有之繼續，為行為之繼續，亦即
    一經持有該槍彈，罪即成立，至其持有行為終了時，均論為
    一罪，不得割裂。則包括持有之寄藏該槍、彈行為，自亦為
    行為之繼續，其犯罪之完結須繼續至寄藏行為終了時為止，
    均只論以寄藏一罪（最高法院九十三年度台上字第一八七號
    判決參照）。被告甲○○寄藏附表編號二、三之改造手槍之
    行為，係犯槍砲彈藥刀械管制條例第八條第四項之未經許可
    寄藏可發射子彈具有殺傷力之改造手槍罪。寄藏改造手槍後
    之持有行為，係寄藏行為之當然結果，不另論罪。原審審酌
    被告未經許可寄藏改造手槍二支，期間約一個月，並未持之
    犯罪，及犯罪後坦承犯行，態度尚稱良好等一切情狀，適用
    槍砲彈藥刀械管制條例第八條第四項、刑法第十一條前段、
    第四十二條第一項、第三十八條第一項第一款、罰金罰鍰提
    高標準條例第二條、現行法規所定貨幣單位折算新臺幣條例
    第二條，量處有期徒刑年貳月，併科罰金新臺幣伍萬元，
    罰金如易服勞役以銀元佰元即新台幣玖佰元折算壹日，以
    資懲儆。扣案具殺傷力之附表編號二、三改造手槍二支，屬
    違禁物，應依刑法第三十八條第一項第一款之規定予以沒收
    。至扣案具殺傷力之附表編號一改造手槍及編號四子彈，已
    為同案被告蔡水泉已確定之罪宣告沒收，併予敘明。本院經
    核原判決認事用法，均無不合，量刑亦屬妥適。公訴人上訴
    意旨，指摘原判決量刑過輕，被告上訴意旨，指摘原判決量
    刑過重，均為無理由，應予駁回。
四、據上論斷，應依刑事訴訟法第三百六十八條，判決如主文。
本案經檢察官江守權到庭執行職務。
中    華    民    國    95    年    6     月    21    日
            刑事第一庭審判長法官  黃  崑  宗
                            法官  王  明  宏
                            法官  蔡  長  林
以上正本證明與原本無異。
如不服本判決，應於收受本判決後十日內向本院提出上訴書狀。
其未敘述上訴理由者並得於提起上訴後十日內向本院補提理由書
狀（均須按他造當事人之人數附繕本）「切勿逕送上級法院」。
                          書記官  李  培  薇
中    華    民    國    95    年    6     月    22    日
附錄本案論罪科刑法條全文：
槍砲彈藥刀械管制條例第八條第四項：
未經許可，持有、寄藏或意圖販賣而陳列第一項所列槍枝者，處
三年以上十年以下有期徒刑，併科新臺幣七百萬元以下罰金。第
附表：
┌──┬──────────────────────────┬──┬────┐
│編號│寄         藏        之        物              品   │數量│備    註│
│    │                                                    │    │        │
├──┼──────────────────────────┼──┼────┤
│    │仿BERETTA廠M9型半自動手槍製造之玩具手槍換裝土造金屬 │一支│無      │
│一  │槍管及土造金屬槍機改造而成之改造手槍（槍枝管制編號一│    │        │
│    │000000000號）。                            │    │        │
├──┼──────────────────────────┼──┼────┤
│    │仿BERETTA廠84型半自動手槍製造之玩具手槍換裝土屬槍管 │一支│無      │
│二  │（彈室端仍為玩具槍管之彈室）改造而成之改槍（槍枝管制│    │        │
│    │編號0000000000號）。                      │    │        │
├──┼──────────────────────────┼──┼────┤
│    │仿GLOCK 27型半自動手槍製造之玩具手槍換裝土造金管（彈│一支│無      │
│三  │室仍為玩具金屬槍管之彈室）改造而成之改造（槍枝管制  │    │        │
│    │編號0000000000號）。                      │    │        │
├──┼──────────────────────────┼──┼────┤
│    │由直徑九點四三厘米、長度十九點四一厘米金屬彈殼及直徑│八顆│採樣三顆│
│四  │七點九一厘米金屬彈頭組合而成，均可擊發，具有殺傷力之│    │試射，剩│
│    │土造子彈。                                          │    │餘五顆  │
├──┼──────────────────────────┼──┼────┤
│五  │由直徑九點四三厘米、長度二五點七六厘米金屬彈殼加裝直│九顆│不具殺傷│
│    │徑六點八厘米金屬鋼珠組合而成，均無法擊發，不具有殺傷│    │力，採樣│
│    │力之土造子彈。                                      │    │三顆試射│
├──┼──────────────────────────┼──┼────┤
│六  │由直徑九點四六厘米、長度二三點三二厘米金屬彈殼加裝直│七顆│不具殺傷│
│    │徑六厘米鋼珠組合而成，採樣二顆，其中一棵可擊發，但發│    │力，採樣│
│    │射動能甚微，不具殺傷力，另一顆無法擊發，不具殺傷力。│    │二顆試射│
└──┴──────────────────────────┴──┴────┘


司法院資訊處製作；財團法人民間司法改革基金會備份。
